【裁判字號】    97,易,3641
【裁判日期】    971231
【裁判案由】    竊盜
【裁判全文】
臺灣板橋地方法院刑事判決              97年度易字第3641號
公  訴  人  臺灣板橋地方法院檢察署檢察官
被      告  甲○○
                    （現於臺灣臺北監獄臺北分監另案執行）
上列被告因竊盜案件，經檢察官提起公訴（97年度偵字第28861
號），本院判決如下：
    主  文
甲○○竊盜，累犯，處有期徒刑柒月。未扣案之鑰匙壹支沒收。
    事  實
一、甲○○前因施用毒品案件，經本院以94年度簡字第1076號判
    決判處有期徒刑6 月確定，於民國95年8 月15日執行完畢；
    又於96年間因施用毒品案件，經本院以96年度易字第831 號
    判處有期徒刑8 月確定，後經裁定減刑為有期徒刑4 月確定
    ，於97年2 月10日縮刑期滿執行完畢。詎其仍不知悔改，於
    97年4 月17日5 時許，見乙○○所有車牌號碼LM-8720 號自
    小貨車，停放於台北縣板橋市○○路379 巷3 弄38號前，竟
    意圖為自己不法之所有，基於竊盜之犯意，以未扣案之自備
    鑰匙1 支，竊取上揭小貨車得手。嗣於同日5 時10分許，甲
    ○○將上揭車輛駛至臺北縣土城市○○路○段12之33號前停
    放後下車訪友，嗣因乙○○發現系爭車輛遭竊後，隨即報警
    處理，並經警於同日9 時20分許在上址尋獲車輛，經採集車
    內後車斗吸管1 支之檢體，送驗後核與甲○○之DNA 相同，
    而悉上情。
二、案經臺北縣政府警察局土城分局報告臺灣板橋地方法院檢察
    署檢察官偵查起訴。
    理  由
一、按被告以外之人於審判外之言詞或書面陳述，除法律有規定
    者外，不得作為證據；又被告以外之人於審判外之陳述，雖
    不符合同法第159 條之1 至第159 條之4 之規定，但經當事
    人於審判程序同意作為證據，法院審酌該言詞陳述或書面陳
    述作成時之情況，認為適當者，亦得為證據。當事? H 、代
    理人或辯護人於法院調查證據時，知有第159 條第1 項不得
    為證據之情形，而未於言詞辯論終結前聲明異議者，視為有
    前項之同意，刑事訴訟法第159 條第1 項，及第159 條之5
    分別定有明文。本判決下列所引用各該被告以外之人於審判
    外之陳述，雖屬傳聞證據，惟均經當事人於法院準備程序及
    審判期日中表示無意見，而不予爭執，且迄至言詞辯論終結
    前亦未再聲明異議，法院審酌此等證據資料製作時之情況，
    尚無違法不當及證明力明顯過低之瑕疵，亦認為以之作為證
    據應屬適當，故揆諸前開規定，依刑事訴訟法第159 條之5
    規定，認前揭證據資料均例外有證據能力。
二、上開事實，迭據被告甲○○於警詢、偵查及本院審理時坦承
    不諱，核與證人乙○○於警詢中所為之指述情節一致，復有
    臺北縣政府警察局北縣警鑑字第0970084356號鑑驗書（含證
    物清單、證物採驗紀錄表、勘查採證同意書及照片8 幀）、
    臺北縣政府警察局車輛協尋電腦輸入單、贓證物認領保管單
    各1 份附卷可佐，堪信被告自白與事實相符。從而本件事證
    明確，被告犯行，應以認定。
三、核被告甲○○所為，係犯刑法第320條第1項之竊盜罪。又被
    告有如事實欄所示之前案紀錄乙節，有臺灣高等法院被告前
    案紀錄表1份在卷可稽，其於有期徒刑執行完畢5年內，故意
    再犯有期徒刑以上之罪，為累犯，應依刑法第47條第1項之
    規定加重其刑。爰審酌被告素行非佳，且前已有多次竊盜前
    科，有前開臺灣高等法院被告前案記錄表可佐，其正值盛年
    ，不思正途竊取他人財物，僅為有臨時代步之工具，即驟起
    盜心，所為非是，惟事後業已坦承犯行，態度尚無不良，暨
    其犯罪之動機、目的、手段、素行、竊取財物之價值、該財
    物業已返還被害人等一切情狀，量處如主文所示之刑，以資
    懲儆。又被告用以竊取系爭小貨車之鑰匙1 支，係其所有且
    用以竊取系爭車輛之工具，此經被告供陳甚明，故該鑰匙雖
    未據扣案，且被告表示已經不知放在何處，但並未表示已經
    丟棄，復又無證據證明可認已經滅失，爰依刑法第38條第1
    項第2 款之規定宣告沒收。
據上論斷，應依刑事訴訟法第299 條第1 項前段，刑法第320 條
第1項 、第47條第1 項、第38條第1 項第2 款，判決如主文。
本案經檢察官江祐丞到庭執行職務。
中    華    民    國    97    年    12    月    31    日
                  刑事第十八庭  法  官  邱景芬
以上正本證明與原本無異。
如不服本判決應於收受判決後10日內向本院提出上訴書狀，並
應敘述具體理由。其未敘述上訴理由者，應於上訴期間屆滿後
20日內向本院補提理由書（均須按他造當事人之人數附繕本）
「切勿逕送上級法院」。
                                書記官  曾千庭
中    華    民    國    97    年    12    月    31    日
附錄本案論罪科刑法條全文
中華民國刑法第320條
（普通竊盜罪、竊佔罪）
意圖為自己或第三人不法之所有，而竊取他人之動產者，為竊盜
罪，處 5 年以下有期徒刑、拘役或 5 百元以下罰金。
意圖為自己或第三人不法之利益，而竊佔他人之不動產者，依前
項之規定處斷。
前二項之未遂犯罰之。


司法院資訊處製作；財團法人民間司法改革基金會備份。
